【裁判字號】    95,交聲,199
【裁判日期】    950908
【裁判案由】    違反道路交通管理處罰條例聲明異議
【裁判全文】
臺灣桃園地方法院交通事件裁定         95年度交聲字第199號
原處分機關  交通部公路總局新竹區監理所桃園監理站
異  議  人
即受處分人  甲○○
上列受處分人因違反道路交通管理處罰條例案件，對於交通部公
路總局新竹區監理所桃園監理站中華民國九十三年七月二十一日
桃監裁罰字第裁五二—ＤＴ0000000號違反道路交通管理
事件裁決書所為之處分（原處分案號：桃園縣政府警察局舉發違
反道路交通管理事件通知單桃交停字第ＤＴ0000000號）
，聲明異議，本院裁定如下：
    主  文
異議駁回。
    理  由
一、原處分意旨略以：異議人即受處分人甲○○所有ＰＩ－七三
    八七自小客車於民國九十三年三月十五日七時五分，將車輛
    停放於蘆竹南崁路，為桃園縣政府警察局逕行舉發「在道路
    收費停車處所停車不依規定繳費」，而填製桃交停字第ＤＴ
    0000000號舉發違反道路交通管理事件通知單，再經
    交通部公路總局新竹區監理所桃園監理站以中華民國九十三
    年七月二十一日桃監裁罰字第裁五二—ＤＴ0000000
    號違反道路交通管理事件裁決書，裁處異議人罰鍰新台幣（
    下同）一千二百元，並於九十三年九月五日依裁決書內容註
    銷異議人駕駛執照一年。
二、聲明異議意旨略以：異議人駕駛車號ＰＩ－七三八七自小客
    車於九十三年三月十五日行經蘆竹南崁路時，因「在道路收
    費停車處所停車不依規定繳費」為警逕行舉發。異議人戶籍
    地址雖未變更，惟已於九十二年九月二十日搬遷至桃園縣蘆
    竹鄉○○路一三七號五樓，致未能收到違規通知單及裁決書
    ，違規通知單及裁決書經掛號寄送雖有人簽收，惟簽收人僅
    係居住於戶籍地之人而非異議人本人，且其簽收後未轉交予
    異議人，致異議人未能知悉違規及裁決結果，桃園監理站所
    為之裁決顯有錯誤，爰具狀聲明異議云云。
三、按受處分人不服第八條主管機關所為之處罰，得於接到裁決
    之翌日起二十日內向管轄地方法院聲明異議，道路交通管理
    處罰條例第八十七條第一項定有明文。復按送達，於應受送
    達人之住居所、事務所或營業所為之；於應送達處所不獲會
    晤應受送達人時，得將文書付與有辦別事理能力之同居人、
    受僱人或應送達處所之接收郵件人員，行政程序法第七十二
    條第一項前段、第七十三條第一項定有明文。
四、經查本件異議人之住所設在桃園縣蘆竹鄉蘆竹村五鄰蘆竹二
    五七號，有個人戶籍資料查詢結果表一紙在卷可佐，此與本
    件交通部公路總局新竹區監理所桃園監理站九十三年七月二
    十一日桃監裁罰字第裁五二－ＤＴ0000000號違反道
    路交通管理事件裁決書送達之住址相同，而本件裁決書送達
    時，經居住該處之異議人之兄呂福榮收受，此有前開裁決書
    回執影本一紙附卷可憑。是原處分機關已於九十三年七月二
    十七日將該裁決書送達與有辦別事理能力之同居人，自生合
    法送達之效力。又參以受處分人之住所係在桃園縣蘆竹鄉，
    在途期間為一日，是依上開規定之異議期限二十日加計在途
    期間一日，受處分人應於九十三年八月十七日（非例假日）
    前聲明異議，始為適法，惟異議人遲至九十五年四月三日始
    聲明異議，此有異議狀所附之收文章在卷可稽，是其異議顯
    已逾越二十日之不變期間，而與前開規定有違，應予駁回。
    異議人雖辯稱早已搬離該處，僅未辦理戶籍變更，然異議人
    搬離原戶籍地未依法向戶籍機關為戶籍變更之登記，原處分
    機關本無從得悉異議人之實際居所為何，而將上開裁決書送
    達於原戶籍地，並由居住該處之異議人之兄收受，於法尚難
    謂有何違誤之處，況異議人自行搬離戶籍地，其本應隨時注
    意其戶籍地有無相關郵件寄送，是異議人之聲明異議已逾法
    定不變期間，喪失異議權，其異議即非有理由，應予駁回。
據上論斷，應依道路交通管理處罰條例第八十七條第二項、道路
交通案件處理辦法第十八條前段，裁定如主文。
中    華    民    國    95    年    9     月    8     日
                  交通法庭    法  官  王耀興
以上正本證明與原本無異。
如不服本裁定，應於裁定送達後5 日內向本院提出抗告狀。
                              書記官  劉晨輝
中    華    民    國    95    年    10    月    12    日


司法院資訊處製作；財團法人民間司法改革基金會備份。
